臺灣高等法院臺中分院刑事裁定　
111年度聲字第167號
聲  請  人  臺灣高等檢察署臺中檢察分署檢察官     
受  刑  人  蔡賀年



上列聲請人因受刑人數罪併罰有二裁判以上，聲請定其應執行之
刑（聲請案號：111年度執聲字第6號），本院裁定如下：
    主  文
蔡賀年因犯如附表所示各罪所處之刑，應執行有期徒刑拾壹年。
    理  由
一、聲請意旨略以：受刑人蔡賀年（下稱受刑人）因強盜數罪，
    先後經判決確定如附表。數罪中雖有刑法第50條第1項但書
    所列情形，惟受刑人已請求檢察官聲請定應執行刑，有請求
    定應執行刑調查表足稽，應依刑法第50條第2項、第53條、
    第51條第5款規定，定其應執行之刑。爰依刑事訴訟法第477
    條第1項聲請裁定等語。
二、按裁判確定前犯數罪者，併合處罰之。但有下列情形之一者
    ，不在此限：一、得易科罰金之罪與不得易科罰金之罪。二
    、得易科罰金之罪與不得易服社會勞動之罪。三、得易服社
    會勞動之罪與不得易科罰金之罪。四、得易服社會勞動之罪
    與不得易服社會勞動之罪。前項但書情形，受刑人請求檢察
    官聲請定應執行刑者，依第51條規定定之；數罪併罰，有二
    裁判以上者，依刑法第51條之規定，定其應執行之刑；又宣
    告多數有期徒刑者，於各刑中之最長期以上，各刑合併之刑
    期以下，定其刑期，但不得逾30年。刑法第50條、第53條、
    第51條第5款分別定有明文。
三、經查，受刑人因強盜數罪，經臺灣彰化地方法院及本院分別
    判處如附表所示之刑，均確定在案，有各該刑事判決書及臺
    灣高等法院被告前案紀錄表在卷可稽。又受刑人所犯如附表
    編號2所示之罪為得易科罰金及得易服社會勞動之罪，附表
    編號1、3至5所示之罪為不得易科罰金及不得易服社會勞動
    之罪，固合於刑法第50條第1項但書之情形，惟受刑人已請
    求檢察官向法院聲請定應執行刑，有臺灣彰化地方檢察署刑
    法第50條第1項但書案件是否請求定應執行刑調查表在卷可
    稽（見本院卷第11頁），自應依刑法第50條第2項之規定，
    依同法第51條規定定其應執行刑。茲檢察官聲請定其應執行
    之刑，本院審核認聲請為正當，應予准許。爰審酌受刑人於
    聲請定執行刑時，已陳稱：日後由法院定應執行刑時，並無
    意見要表示等語，以及受刑人所犯如附表所示各罪之犯罪態
    樣、時間間隔、侵犯法益，並考量各該罪合併後之不法內涵
    、罪責原則及合併刑罰所生之效果，暨受刑人所犯如附表所
    示各罪之刑期總合、各刑中之最長期以上，附表編號1至4所
    示之罪曾經本院以110年度聲字第2531號裁定定應執行刑有
    期徒刑6年確定等一切情狀後，定其應執行之刑如主文所示
    。
四、據上論斷，應依刑事訴訟法第477條第1項，刑法第50條第2
    項、第53條、第51條第5款，裁定如主文。
中　　華　　民　　國　　111 　年　　1 　　月　　19　　日
        　　刑事第二庭    審判長法　官  何　志　通
　　　　　　　　　　　　　　    法　官  許  月  馨
  　　　　　　　　　　　　　　  法　官  吳  進  發     
以上正本證明與原本無異。     
如不服本裁定，得於收受送達後5日內向本院提出抗告書狀(須附
繕本)。因疫情而遲誤不變期間，得向法院聲請回復原狀。
                                書記官  洪  宛  渝 

中　　華　　民　　國　　111 　年　　1 　　月　　19　　日

附表：受刑人蔡賀年定應執行刑案件一覽表　　　
編          號  1 2 3 罪　　　　　名  施用第一級毒品      竊盜 非法寄藏可發射子彈具殺傷力之槍枝罪 宣　　告　　刑  有期徒刑8月   有期徒刑2月     有期徒刑5年 犯　罪　日　期  106年12月19日 107年6月10日  89年某日起至106 年12月19日止 偵查(自訴)機關 年　度　案　號  彰化地檢107年度毒偵字第1248號   彰化地檢107年度偵字第7451號   彰化地檢106年度偵字第12984號、107年度偵字第208號 最　後 事實審 法　　院 彰化地院 彰化地院 中高分院  案　　號 107年度訴字第  838號 107年度簡字第   1614號 109年度上訴字 第1140號  判決日期 107年9月19日 107年9月20日 109年8月11日 確　定 判　決 法　　院 彰化地院 彰化地院 中高分院  案　　號 107年度訴字第  838號 107年度簡字第   1614號 109年度上訴字 第1140號  判    決 確定日期 107年9月19日  107年10月23日  109年9月15日  是 否 為 得 科 罰 金 之 案 件  不得易科、     不得社勞 得易科、     得社勞  不得易科、     不得社勞 備           註  彰化地檢107年度執字第6443號 彰化地檢107年度執字第6040號 彰化地檢109年度執字第5072號   （附表編號1至4經定應執行有期徒刑6年）   

編          號  4 5  罪　　　　　名   恐嚇取財未遂      強盜  宣　　告　　刑  有期徒刑9月 有期徒刑7年4月   犯　罪　日　期  107年2月14日   107年3月11日 107年3月10日   偵查(自訴)機關 年　度　案　號  彰化地檢107年度偵字第6496、   7401號   彰化地檢107年度偵字第6496、   7401號    最　後 事實審 法　　院 中高分院 中高分院   案　　號 109年度上訴字第1744號 109年度上訴字第 1744號   判決日期 110年2月4日 110年2月4日  確　定 判　決 法　　院     中高分院 最高法院   案　　號 109年度上訴字第1744號 110年度台上字第   5670號   判    決 確定日期 110年2月4日  110年11月18日   是 否 為 得 科 罰 金 之 案 件  不得易科、     不得社勞 不得易科、     不得社勞  備           註  彰化地檢110年度執字第2680號（附表編號1至4經定應執行有期徒刑6年） 彰化地檢110年度執字第4687號